臺灣屏東地方法院刑事判決　　　　　　　　96年度易字第93號
公　訴　人　臺灣屏東地方法院檢察署檢察官
被　　　告　戊○○原名薛琪.
選任辯護人　湯瑞科律師
上列被告因傷害案件，經檢察官提起公訴（95年度偵字第3000號
）本院判決如下：
    主  文
戊○○（原名薛琪）被訴犯毀損罪部分無罪；被訴犯傷害罪部
分公訴不受理。
    理  由
壹、無罪部分：
  一、公訴意旨略以：被告戊○○（原名筑薛琪）係甲○○（
      其涉嫌傷害等罪嫌部分另為不起訴處分）之弟丁冠中之妻
      子。緣甲○○、丁義明、黃玉娣（即甲○○之雙親）三人
      於民國95年3 月9 日前往戊○○住處，希望其能撤回之前
      對甲○○大哥丁坤木所提出傷害案件之告訴，但因當時戊○○不在家中，而竟對其父親薛文雄、丈夫丁冠中二人口
      出惡言，戊○○乃於95年3 月30日17時30分許，駕駛車牌
      號碼為6655─PA號自用休旅車前往屏東縣長治鄉○○村○○路8 巷8 號甲○○所經營之豬舍，欲向丁明義、黃玉娣
      二人問明緣由，因與甲○○發生爭執，戊○○竟生毀損之
      故意，持球棒敲擊甲○○所有車牌號碼為PYN-767 號之重
      型機車之前方，造成該機車二邊後照鏡、喇叭關關、碼錶
      等處毀損，並駕駛其所有前揭休旅車撞擊該機車後方，致
      該機車之引擎右吊補焊、排氣管等車尾部位嚴重受損。因
      認被告涉犯刑法第354 條之毀損罪等語。
  二、按犯罪事實應依證據認定之，無證據不得認定犯罪事實；
      又不能證明被告犯罪或其行為不罰者，應諭知無罪之判決
      ，刑事訴訟法第154 條第2 項第301 條第1 項分別定有
      明文。又按刑法上之毀損罪必行為人有毀損之故意，並因
      而發生所毀損之物全部或一部全部喪失效用而言，倘物之
      毀損係因行為人之過失行為所致，因刑法第354 條並未處
      罰過失毀損行為，即無由構成毀損罪。
  三、公訴人認被告涉有毀損罪嫌，無非係以：告訴人之指訴；
      證人即當時前往現場處理之警員丁○○之證述；證人即名
      流機車行負責人張裕雄之證述；現場照片10幀等為主要依
      據。訊據被告固承認有於上開時、地前往上開豬舍，及甲○○機車受損等情，然堅決否認有何毀損之犯行，辯稱：
      當時是因為甲○○持竹竿要打我，我一時害怕要開車離開
      時，不小心撞到他的機車等語。經查：
    (一)證人丁○○於偵查中固證稱：據報前往現場處理時，被告
      已離開現場，而告訴人指訴機車遭被告毀損，且其看見告
      訴人車子有毀損之情事。然證人得知乙○○之機車遭被告
      毀損乙事，並非其親眼目睹，而是聽聞乙○○之陳述而來
      ，自難以之為被告不利之認定。
    (二)又證人張裕雄於偵查中固證述：甲○○確有將機車牽往機
      車行修理，而該機車之前、後方，均有遭受如修理費收據
      所載之損害乙情，然此亦僅係證明機車確實有受損之情形
      ，但不足以證明究係因何原因而受損。另現場照片10幀，
      亦同。
    (三)再者，證人乙○○於本院審理時原先證述：「（拿球棒打
      你機車何處？）機車前面儀表板、後照鏡二個都斷掉。」
      、「（警察沒有打斷掉的照起來〔提示警卷第16頁〕有何
      意見？）是掉在地上，斷了二截，一個沒有照到鏡子。」
      等語，經審判長質以「你說二個都壞掉了，為何照片上還
      有一個機車上〔提示警卷第16頁〕？」，其馬上改稱：「
      是壞掉了，鏡面都沒有了」等語（見本院96年5 月2 日審
      判筆錄），再參以警卷第16頁之現場照片，並無任何掉落
      之照後鏡存在，且該機車儀表板上仍有一面照後鏡等情，
      足徵證人乙○○之證述即與事實不符，尚難以之為被告不
      利之認定。又證人乙○○於本院審理時承認有拿竹竿乙事
      （見本院96年5 月2 日審判筆錄），參以警卷15頁所存竹
      竿之照片，依警測量後長度約為3 米，另依偵查卷第14頁
      之照片可看出證人乙○○棄置竹竿向房屋跑去之樣態，可
      信被告上開辯解尚非虛偽。
    (四)綜上所述，依檢察官所提出證據之證明，於客觀上於依一
      般社會生活經驗仍有所懷疑非被告故意行為所致，而未達
      於確信之程度者，此外，復查無其他積極證據足認被告有
      何公訴人所指之犯行，既不能證明被告犯罪，揆諸上開說
      明，自應諭知被告無罪之判決，以免冤抑。
貳、不受理部分：
  一、公訴意旨另認：戊○○（原名薛琪）於95年3 月30日17
      時30分許，駕駛車牌號碼為6655-PA 號自用休旅車前往屏
      東縣長治鄉○○村○○路8 巷8 號甲○○所經營之豬舍，
      因與甲○○發生爭執，竟生傷害之故意，持裝有不明液體
      器具噴灑甲○○之眼睛，致甲○○受有雙眼紅腫之傷害，
      因認被告另涉刑法第277條第1項之傷害罪等語。
  二、按「案件有下列情形之一者，應諭知不受理之判決：三、
      告訴或請求乃論之罪，未經告訴．．者。」此刑事訴訟法
      第303 條第3 款定有明文。次按，刑法第277 條第1項之
      傷害罪，依同法第287 條前段之規定，須告訴乃論。
  三、經查，本件被害人乙○○於警詢時陳述：「（你是否要提
      出毀損告訴及傷害告訴？）我要提出毀損告訴。」等語（
      見警卷第4 頁）；又於偵查中陳述「（告何人何事？）我
      要告薛琪毀損」等語（見偵查卷第7 頁），均未提及提
      出傷害之告訴，雖被害人乙○○於本院審理時陳述：有跟
      警察說要告傷害跟毀損等語，然經案發當日前往處理之員
      警丙○○、丁○○於本院審理時分別證述：「（你有問他
      是否提出傷害及毀損告訴？）傷害部分他當時沒有說要提
      出告訴。」、「（乙○○有無說告何人告何事？）當時我
      依法跟他說權利受損可以提告傷害或毀損，告訴權利期限
      告知半年，他說他保留告訴權。乙○○說事後看看是否正
      式提出告訴，他保留告訴權，並沒有當場說要告。」等語
      （見本院96年7 月11日審判筆錄），顯見被害人乙○○於
      六個月告訴期間內，對於傷害部分，並未提出合法告訴，
      是依上開說明，就傷害部分，自應諭知不受理判決。
、據上論斷，應依刑事訴訟法第301 條第1 項、第303 條第3
    款，判決如主文。
中　　華　　民　　國　　96　　年　　7 　　月　　25　　日
                  刑事第一庭  審判長法  官  潘正屏
                                    法  官  羅培毓
                                    法  官  曾吉雄
以上正本證明與原本無異。
如不服本判決應於收受本判決送達後十日內向本院提出上訴書狀，
其未敘述上訴理由者，並得於提起上訴後十日內向本院補提理由
書狀（均須按他造當事人之人數附繕本）「切勿逕送上級法院」
中　　華　　民　　國　　96　　年　　7 　　月　　25　　日
                                    書記官  潘美碧
